【裁判字號】    99,交上易,139
【裁判日期】    990924
【裁判案由】    過失傷害
【裁判全文】
臺灣高等法院刑事判決               99年度交上易字第139號
上  訴  人
即  被  告  乙○○
上列上訴人因過失傷害案件，不服臺灣板橋地方法院98年度交易
字第734號，中華民國99年2月12日所為之第一審判決（起訴案號
：臺灣板橋地方法院檢察署98年度偵字第26301 號），提起上訴
，本院判決如下：
    主  文
上訴駁回。
乙○○緩刑貳年。
    事  實
一、乙○○係計程車司機，為從事業務之人，於民國98年8月6日
    下午1時40分許，駕駛576─EW號營業小客車即計程車，沿臺
    北縣土城市○○路○段，由青雲路往延吉街方向行駛，行近
    明德路一段與明德路一段99巷交岔路口前時，原應注意車前
    狀況，以便隨時採取必要之安全措施，而依當時情形，又無
    不能注意之情事，竟疏未注意及此，貿然前行，致其計程車
    之右前保險桿處撞擊同向、前方、由甲○○所騎乘之ATY─6
    49號重型機車之後車尾處，造成甲○○所騎乘之機車倒地，
    並壓住甲○○之右腳，甲○○因而受有右足踝、小指鈍挫傷
    、擦傷併傷口感染之傷害。乙○○於肇事後，見甲○○打電
    話報警，即留在現場等候，於犯罪未發覺前，向前來處理之
    警員自首承認為肇事人，並自願接受裁判。
二、案經甲○○訴由臺北縣政府警察局海山分局報請臺灣板橋地
    方法院檢察署檢察官偵查起訴。
    理  由
壹、程序之證據能力部分
一、按被告以外之人於審判外之言詞或書面陳述，除法律有規定
    者外，不得作為證據，刑事訴訟法第159條第1項固有明定。
    惟被告以外之人於審判外之陳述，雖不符同法第159條之1至
    之4 規定，但經當事人於審判程序同意作為證據，法院審酌
    該言詞陳述或書面作成時之情況，認為適當者，亦得為證據
    ，且當事人、辯護人於法院調查證據時，知有第159條第1項
    不得為證據之情形，而未於言詞辯論終結前聲明異議者，視
    為有前項之同意，此亦據刑事訴訟法第159條之5規定甚明。
二、本案判決下列所引用之被告以外之人於審判外之陳述，檢察
    官與上訴人即被告乙○○迄本院言詞辯論終結前，均未對該
    等證據之證據能力聲明異議。本院審酌該等證據之取得，並
    無違法不當或證明力明顯過低之瑕疵，亦認以之作為證據，
    要屬適當。是以依刑事訴訟法第159條之4等規定，本案判決
    所引用之被告以外之人於審判外之陳述，均有證據能力。
貳、實體部分
一、訊據被告，對於確實在上揭時、地駕駛576─EW 號計程車追
    撞前方由告訴人甲○○騎乘之ATY─649號重型機車之後車尾
    處，造成告訴人因此受有右足踝、小指鈍挫傷、擦傷併傷口
    感染傷害之事實，業已於本院審理時坦承不諱（見本院卷第
    45頁至第47頁、99年9月8日審判筆錄），核與證人即告訴人
    於偵查中、原審及本院（見偵查卷第10頁至第13頁、第34頁
    至第36頁，原審卷第20頁，本院卷第31頁反面）指證訴之被
    害事實相符，並有道路交通事故調查報告表(一)、(二)（見偵查
    卷第17頁至第18頁）、道路交通事故現場圖（見偵查卷第15
    頁至第16頁）、板橋中興醫院與建成中醫診所出具之診斷證
    明書（見偵查卷第14頁、第30頁）各一份及現場暨車損照片
    共十二張（見偵查卷第21頁至第24頁）在卷可稽，被告之自
    白核與事實相符。參以上開事證，被告駕車未注意車前狀況
    ，於本件車禍發生有過失情形至明，且被告之過失行為與告
    訴人受傷之結果間，顯有相當因果關係。本件事證已臻明確
    ，被告過失傷害之犯行洵堪認定，應予依法論科。
二、被告為計程車司機，係從事駕駛業務之人，其因業務上之過
    失傷害人，核其所為，係犯刑法第284條第2項前段之業務過
    失傷害罪。又被告於肇事後，告訴人打電話報警，在有偵查
    犯罪職權之公務員知悉前，即當場向前來處理車禍事宜之警
    員表明其為肇事者而自首並接受裁判等情，此情已據被告供
    述及告訴人分別供、陳述於卷，並有臺北縣政府警察局土城
    分局道路交通事故肇事人自首情形紀錄表一件在卷可佐，被
    告並自願接受裁判，合於自首之要件，應依刑法第62條前段
    規定減輕其刑。
三、原審以被告之罪證明確，適用刑法第284條第2項前段、第62
    條前段、第41條第1項前段、刑法施行法第1條之1第1項、第
    2 項前段規定，並審酌被告前開自首情形、被告之過失程度
    、告訴人受傷之傷勢與其犯罪後態度等一切情狀，量處拘役
    五十日，並諭知易科罰金之折算標準。其認事用法並無不當
    ，量刑亦屬適當。被告上訴意旨指稱已經與告訴人達成和解
    ，賠償告訴人新臺幣2 萬元，原審量刑太重等語為由。經考
    量被告為職業駕駛，且和解賠償與否並非為車禍案件量刑之
    唯一標準，被告之上訴意旨，為無理由，應予駁回。
四、本院審理期間，被告與告訴人已達成和解，並當庭賠償2 萬
    元，有和解筆錄一份存卷可考，告訴人對本案已表示沒有意
    見，檢察官亦當庭請求本院斟酌此情予以減輕刑期（見本院
    卷第47頁）；而被告未曾受有期徒刑以上刑之宣告，有本院
    被告前科紀錄表在卷可稽，其經此教訓後，應知警惕，當無
    再犯之虞，本院因認對其所宣告之刑，以暫不執行為適當，
    爰併予宣告緩刑二年以勵自新。
、據上論斷，應依刑事訴訟法第368條，刑法第74條第1 項第1
    款，判決如主文。
本案經檢察官張熙懷到庭執行職務。
中    華    民    國    99    年    9     月    24    日
                  刑事第十四庭  審判長法  官  陳志洋
                                      法  官  梁耀鑌
                                      法  官  遲中慧
以上正本證明與原本無異。
不得上訴。
                                      書記官  陳韋杉
中    華    民    國    99    年    9     月    24    日
附錄：本案論罪科刑法條全文
中華民國刑法第284條第2項
從事業務之人，因業務上之過失傷害人者，處一年以下有期徒刑
、拘役或一千元以下罰金，致重傷者，處三年以下有期徒刑、拘
役或二千元以下罰金。

司法院資訊處製作；財團法人民間司法改革基金會備份。
